# 利率变更

提问人：zixun2022 时间：2023-09-21 20:48:13
陈老师好！
企业与银行签订了借款合同，原来是lpr+50bp,借款期限 25 年，日常还利息，到期还本，一年后与同一银行补签了协议，利率变更为lpr+100bp，其他合同条款没有变更。
此种情况下应该考虑金融负债是否终止确认的问题，按照金融负债终止确认规定是用更改后的现金流按照原来的折现率折现到变更时点并与变更时点的原来的摊余成本进行比较，10%以上差异的要对原来的金融负债进行终止确认。
1 、企业如果没有采用对长期借款折现的情况下（约定的是浮动利率）。是否可以理解了企业按照市场化的利率可以不对其长期借款折现处理。这种情况下是适当的。
2 、如果企业采用了按照市场化利率对其进行折现与不对其折现是否意味着确认的长期借款的账面价值是一样的。
3 、此种情况下如何预测未来的现金流呢（因为是浮动利率），此种情况下假如采用按照变更时点的lpr+100bp最为预测未来的现金流是否可以呢
4 、假如按照此种情况下假如采用按照变更时点的lpr+100bp最为预测未来的现金流并对其折现与公司目前的长期借款（依据与银行借款的合同约定的本金，没有考虑折现）相比较是否有10%的差异，请问这样比较是否适当呢。

回答人：chenyiwei
此次的借款条件调整就是将实际利率与基准利率的利差扩大 50 个基点，即0.5%，即每年的现金流出金额较此前增加本金的0.5%。因此，个人理解将调整后的未来现金流按原实际利率折现到变更日的现值与原摊余成本之间的差额不会超过10%，因而不终止确认原先的金融负债。对该项调整，按照新CAS 22第四十二条规定处理。
浮动利率并不意味着不需要折现，而是在不考虑初始直接费用和溢折价的情况下，未来现金流量的折现值等于本金。